臺灣臺北地方法院刑事裁定　
109年度金重訴字第1號
聲  請  人  李若妘
即  被  告          

第  三  人  台灣賓士資融股份有限公司
法定代理人  林恒毅
上列聲請人因聲請拍賣扣押物，本院裁定如下：
    主  文
扣押車號000-0000號自用小客車乙輛，由本院囑託民事執行處代
為執行變價，就變價所得在新臺幣伍拾貳萬元範圍內發還台灣賓
士資融股份有限公司，餘額由本院續行扣押。
    理  由
一、聲請意旨略以：本院109年度金重訴字第1號刑事案件中，聲
    請人即被告李若妘遭扣押車號000-0000號自用小客車（下稱
    扣押車輛）。惟扣押車輛係李若妘於民國107年1月9日與第
    三人台灣賓士資融股份有限公司簽訂附條件買賣契約書所購
    買，約定自107年1月26日起至111年12月26日止，分60期支
    付買賣價金，雙方並設定動產擔保登記，在價金付清前，所
    有權人仍為賓士資融公司所有。李若妘積欠賓士資融公司之
    價金仍有新臺幣（下同）52萬元，加上利息、違約金不超過
    60萬元。李若妘及賓士資融公司均同意由本院拍賣扣押車輛
    ，並於清償李若妘對賓士資融公司之債務後，餘款由本院繼
    續扣押。
二、按扣押物，因防其喪失或毀損，應為適當之處置；得沒收或
    追徵之扣押物，有喪失毀損、減低價值之虞或不便保管、保
    管需費過鉅者，得變價之，保管其價金。前項變價，偵查中
    由檢察官為之，審理中法院得囑託地方法院民事執行處代為
    執行，刑事訴訟法第140條第1項、第141條各有明文。次按
    ，犯罪所得，屬於犯罪行為人者，沒收之。但有特別規定者
    ，依其規定。犯罪行為人以外之自然人、法人或非法人團體
    ，因下列情形之一取得犯罪所得者，亦同：一、明知他人違
    法行為而取得。二、因他人違法行為而無償或以顯不相當之
    對價取得。三、犯罪行為人為他人實行違法行為，他人因而
    取得。前二項之沒收，於全部或一部不能沒收或不宜執行沒
    收時，追徵其價額。第1項及第2項之犯罪所得，包括違法行
    為所得、其變得之物或財產上利益及其孳息。犯罪所得已實
    際合法發還被害人者，不予宣告沒收或追徵；第38條之物及
    第38條之1之犯罪所得之所有權或其他權利，於沒收裁判確
    定時移轉為國家所有。前項情形，第三人對沒收標的之權利
    或因犯罪而得行使之債權均不受影響。第1項之沒收裁判，
    於確定前，具有禁止處分之效力，刑法第38條之1、第38條
    之3分別定有明文。
三、經查：
　　㈠李若妘因涉有違反銀行法等案件，前經臺灣臺北地方檢察
      署檢察官以108年度偵字第17447號、108年度偵字第27713
      號、108年度偵字第27714號、108年度偵字第27919號提起
      公訴，現正由本院以109年度金重訴字第1號審理在案。該
      案偵查中，經警搜索並扣得扣押車輛一台等情，有臺北市
      調處搜索、扣押筆錄、扣押物品目錄表等資料在卷可查。
　　㈡李若妘與賓士資融公司約定，李若妘以附條件買賣方式，
      向賓士資融公司購買扣押車輛，並設定動產抵押權（擔保
      債權金額2,130,000元，動產擔保設定期間：107年1月9日
      起至112年6月26日止）。而李若妘積欠賓士資融公司之價
      金為52萬元，加計目前利息、違約金不超過60萬元，扣押
      車輛現在市價約為100萬元。李若妘及賓士資融公司均同
      意由本院拍賣扣押車輛，並將拍賣所得價金清償賓士資融
      公司之債務後，將拍賣餘款由本院繼續扣押等情，業據李
      若妘及賓士資融公司員工到庭陳述明確。檢察官亦表示應
      由本院囑託民事執行處進行拍賣為妥，有扣押車號000-00
      00號自用小客車之車籍、動保查詢資料及本院訊問程序筆
      錄可查。
　　㈢綜上，為避免扣押車輛因繼續扣押導致價值貶損，爰依前
      揭規定，囑託本院執行處變賣扣押車輛，並就拍賣所得價
      金先行清償賓士資融公司所陳報之本金債權52萬元，餘款
      由本院繼續扣押。至於賓士資融公司因本金52萬元而得對
      李若妘主張之利息及違約金，倘若在抵押權效力範圍內，
      賓士資融公司仍得於拍定後向本院聲請依法發還，附此敘
      明。
四、依刑事訴訟法第220條，裁定如主文。 
中　　華　　民　　國　　110 　年　　10　　月　　12　　日
                刑事第十九庭  審判長法   官  江俊彥
                                    法   官  林彥成
                                    法   官  林勇如
上正本證明與原本無異。
如不服本裁定，應於裁定送達後5日內向本院提出抗告狀。因疫
情而遲誤不變期間，得向法院聲請回復原狀。
                                     書記官  林意禎
中　　華　　民　　國　　110 　年　　10　　月　　12　　日